# 房屋装修已验收未交房是否开始摊销呢？

提问人：baibing132y 时间：2022-12-05 22:48:25
甲方以债抵房，尚未办理房产证，也未签订购房协议，未交房，但事实取得了抵债房屋的控制权，肯定能拿到房产证，所以花费了 50 多万装修，2022.7月份验收，请问未入住，是否开始摊销该装修费呢？

回答人：chenyiwei
装修费入账摊销的前提是房屋主体已确认为本企业资产并达到预定可使用状态。如果“事实取得了抵债房屋的控制权，肯定能拿到房产证”属实，则虽然“尚未办理房产证，也未签订购房协议，未交房”，但仍应将该抵债房屋确认为本企业的资产。在此前提下，才能将装修支出确认为长期待摊费用。该项长期待摊费用的摊销起始时点不得早于房屋主体结构开始计提折旧的时点。